Config:
  hfst:
    Gen: ../../../src/generator-gt-norm.hfst
    Morph: ../../../src/analyser-gt-norm.hfst
  xerox:
    Gen: ../../../src/generator-gt-norm.xfst
    Morph: ../../../src/analyser-gt-norm.xfst
    App: lookup

Tests:

  Verb - xál k̲áatʼe.ehl - ENGLISH : # CLASS_E.EHL_STEM_3

     xál k̲áatʼe.ehl+V+Interr+Past: xál k̲áatʼeʼeelaa
     xál k̲áatʼe.ehl+V+Indir+Past: xál k̲áatʼeʼeelaan
     xál k̲áatʼe.ehl+V+Rel+Evid: xál k̲áatʼeʼeelaas
     xál k̲áatʼe.ehl+V+Past+NonFact: xál k̲áatʼeʼeelaa.ang
     xál k̲áatʼe.ehl+V+Cert+Pres: xál k̲áatʼeʼeelʼahlanggang
     xál k̲áatʼe.ehl+V+Cert+Past: xál k̲áatʼeʼeelʼahlanggan
     xál k̲áatʼe.ehl+V+Cert+Past+Hab: xál k̲áatʼeʼeelʼahlanggiinii
     xál k̲áatʼe.ehl+V+Cert+Rel: xál k̲áatʼeʼeelʼahlans
     xál k̲áatʼe.ehl+V+Ints+Past: xál k̲áatʼeʼeelaaʼahlang
     xál k̲áatʼe.ehl+V+Cont: xál k̲áatʼeʼeelaaʼahlanggaa
     xál k̲áatʼe.ehl+V+Ctfact+Pres: xál k̲áatʼeʼeelaaʼahlanggang
     xál k̲áatʼe.ehl+V+Rflx: xál k̲áatʼeʼeelʼahl

